【裁判字號】    97,交抗,418
【裁判日期】    970415
【裁判案由】    違反道路交通管理處罰條例
【裁判全文】
臺灣高等法院交通事件裁定             97年度交抗字第418號
    抗  告  人
    即受處分人  甲○○
上列抗告人因違反道路交通管理處罰條例案件，不服台灣士林地
方法院，中華民國97年2月29日所為裁定（97年度交聲字第88號
），提起抗告，裁定如下：
    主      文
抗告駁回。
    理      由
一、汽車不依限期參加定期檢驗或臨時檢驗，處汽車所有人新臺
    幣900元以上1800元以下罰鍰。逾期1個月以上者並吊扣其牌
    照，至檢驗合格後發還，逾期6個月以上者，註銷其牌照。
    汽車所有人或駕駛人應於向公路監理機關辦理汽車檢驗、各
    項登記或換發牌照、執照前，繳清其所有違反本條例尚未結
    案的罰鍰。道路交通管理處罰條例第17條第1項及第9條之1
    分別明文規定。
二、抗告人甲○○駕駛EA-7263號牌自用小客車應於民國96年4月
    25 日前、後1個月參加定期檢驗，已載明於行車執照上，隨
    照通知。抗告人因未依限期到檢，經臺北市監理處於96年8
    月10日舉發「不依限期參加定期檢驗」之違規，依道路交通
    管理處罰條例第17條第1項規定，處罰鍰1400元，並註銷牌
    照，責令檢驗。
三、抗告人以所有EA-7263號牌自用小客車，固應在96年4月25日
    定檢，但因之前罰單未清，被拒絕定檢，致被臺北市交通事
    件裁決所依道路交通管理處罰條例第17第1項裁決罰鍰新台
    幣1400元，並註銷牌照。但監理處應依交通管理處罰條例第
    17條規定，先吊扣牌照後方可註銷牌照等語，聲明異議。
四、原裁定以，抗告人並不爭執所有EA-7263號牌自用小客車，
    逾期未完成檢驗，而遭臺北市監理處舉發的事實，並有臺北
    市監理處所舉發違反道路交通管理事件通知單（舉發案號：
    北市交監字第2126062207號）可憑。
    抗告人對於未依限期驗車一事既不爭執，又無交通部公路總
    局92年8月27日路監牌字第0920035018號函示所列：「(1)行
    車執照指定檢驗日期有誤、(2)檢驗期間牌照吊扣中，並於吊
    扣期滿1個月內補驗車者、(3)檢警司法單位因案查扣期間適
    逢定檢車輛，憑發還證明1個月補驗車者、(4)車輛失竊復尋
    獲，其失竊期間適逢定檢期間，憑尋獲證明1個月內補驗車
    者、(5)不可抗拒之因素，如天災（921震災、納莉颱風）、
    SARS期間被隔離者等，並持有相關證明。」等原因，原處分
    機關據以裁決，並無違誤。
    聲明異議意旨所稱：舉發單位應先吊扣牌照後方可註銷牌照
    的規定，僅為監理單位給予逾期1個月以上，未滿6個月者的
    補救措施。原處分機關依上述規定，裁處註銷牌照，符合法
    定程序，並無違誤。並非法定應先予吊扣牌照方可註銷牌照
    。抗告人所稱處罰程序應按罰鍰、吊扣及註銷的順序，顯然
    對法律適用程序有所誤認。
    抗告人以驗車時未繳清罰單，被拒絕定檢，故無法依前述規
    定遵期定驗完畢等情，並不足以執為免罰的事由。
五、原審因認抗告人聲明異議無理由，駁回其異議聲明，認事用
    法，並無不當。
    抗告人未附任何抗告理由，僅空言提出「抗告」聲明，為無
    理由，應予駁回。
六、依道路交通案件處理辦法第26條，刑事訴訟法第412條，裁
    定如主文。
中    華    民    國    97    年    4     月    15    日
                  刑事第六庭  審判長法  官  林堭儀
                                    法  官  陳玉雲
                                    法  官  郭豫珍
以上正本證明與原本無異。
不得再抗告。
                                    書記官  胡勤義
中    華    民    國    97    年    4     月    15    日


司法院資訊處製作；財團法人民間司法改革基金會備份。
